【裁判字號】    98,交聲,2170
【裁判日期】    980714
【裁判案由】    違反道路交通管理處罰條例聲明異議
【裁判全文】
臺灣臺北地方法院交通事件裁定        98年度交聲字第2170號
原處分機關  臺北市政府警察局
異  議  人
即受處分人  甲○○
                      之3
上列異議人即受處分人因違反道路交通管理處罰條例案件，對於
臺北市政府警察局於中華民國98年6月16日所為之處分（原處分
案號：北市警交裁計字第9806160001號處分），聲明異議，本院
裁定如下：
    主  文
異議駁回。
    理  由
一、按計程車駕駛人，不依規定期限，辦理執業登記事項之異動
    申報，或參加年度查驗者，處新臺幣1千2百元罰鍰；逾期6
    個月以上仍不辦理者，廢止其執業登記；計程車駕駛人經依
    前項之規定廢止執業登記者，未滿1年不得再行辦理執業登
    記；道路交通管理處罰條例第36條第3項、第4項定有明文。
    又依計程車駕駛人執業登記管理辦法第11條第1項規定：「
    執業登記證及其副證每年查驗一次，計程車駕駛人自領得執
    業登記證及其副證之翌年起，應於每年出生日前後1個月內
    檢具下列文件，向原發證之警察局申請查驗：一、國民身分
    證。二、職業駕駛執照。三、執業事實證明文件。四、執業
    登記及副證。」。
二、本件異議人即受處分人甲○○係向臺北市政府警察局辦理執
    業登記之計程車駕駛人，而其97年執業登記證年度查驗期限
    為97年8月18日至97年10月18日，惟受處分人未依規定辦理
    97年年度查驗，迄98年4月18日止，已達6個月，嗣經臺北市
    交通大隊文山第二交通分隊警察吳芯穎於98年6月11日以受
    處分人有道路交通管理處罰條例第36條第3項之行為，掣發
    臺北市政府警察局掌電字第A00YSB243號舉發違反道路交通
    管理事件通知單（下稱舉發通知單），再經原處分機關於98
    年6月16日以臺北市政府警察局北市警交裁計字第980616000
    1號違反道路交通管理事件裁決書，依道路交通管理處罰條
    例第36第條3項、第4項規定，廢止聲請人之執業登記，且裁
    處自裁決日起1年內不得再行辦理執業登記。
三、受處分人聲明異議意旨略以：伊於80年度領取得臺北市營業
    小客車執業登記證，但並不知應於每年生日前後1個月內申
    請查驗，且伊在此期間亦未曾收受通知告知伊已逾期，導致
    伊未依規定辦理查驗，遲至98年6月11日為警攔查始知悉廢
    止執業登記之後果，惟若廢止執業登記，將斷絕家中經濟來
    源，顯響權益甚鉅，爰請求撤銷原處分云云。
四、經查：本件受處分人係向臺北市政府警察局辦理執業登記之
    計程車駕駛人，而其97年執業登記證年度查驗期限為97年8
    月18日至97年10月18日（即受處分人生日9月18日前後1個月
    內），惟受處分人未依規定辦理97年年度查驗，迄98年4月
    18日止，已達6個月，嗣經臺北市交通大隊文山第二交通分
    隊警察吳芯穎於98年6月11日以聲請人有道路交通管理處罰
    條例第36條第3項之行為，掣發舉發通知單等情，為聲請人
    所不爭執，並有舉發通知單1紙在卷可證。則受處分人確有
    道路交通管理處罰條例第36條第3項逾期6個月仍不辦理執業
    登記年度查驗之違規行為，堪以認定。受處分人雖以前詞置
    辯，惟受處分人係自81年1月14日領有臺北市政府警察局所
    核發之執業登記證，迄今已17年，而受處分人於96年前，每
    年均依規定於生日前後1個月參加執業登記證年度查驗，此
    有卷附之臺北市營業小客車駕駛人執業登記證申請書1份可
    證，是受處分人業已參加多年之年度執業登記查驗，其辯稱
    不知應於每年生日前後1個月內辦理執業登記年度查驗云云
    ，僅屬卸責之詞，應非可採。
五、綜上所述，本件受處分人有前揭違規行為，原處分機關依道
    路交通管理處罰條例第36條第3項、第4項規定，廢止受處分
    人之執業登記，且裁處自裁決日起1年內不得申辦執業登記
    ，核無違誤，本件受處分人之異議為無理由，自應將其異議
    駁回。
六、據上論斷，應依道路交通案件處理辦法第19條，裁定如主文
    。
中    華    民    國    98    年    7     月    14    日
                        交通法庭    法  官  劉素如
上正本證明與原本無異。
如不服本裁定，應於裁定送達後5 日內向本院提出抗告狀。
                                    書記官  陳育君
中    華    民    國    98    年    7     月    14    日


司法院資訊處製作；財團法人民間司法改革基金會備份。
